# 财税[2012]15号抵减增值税应纳税额如何会计处理

提问人：yhb93kj 时间：2012-02-14 10:22:05
《关于增值税税控系统专用设备和技术维护费用抵减增值税税额有关政策的通知 》（财税[2012]15号 ）规定，增值税纳税人购买增值税税控系统专用设备支付的费用以及缴纳的技术维护费可在增值税应纳税额中全额抵减。那么企业如何进行账务处理？ 因是直接抵减的，不属于政府补助，是否可以这样处理？ 借：应交税费－增值税－减免税款贷：其他业务收入/主营业务收入

回答人：chenyiwei
借：应交税费－增值税－减免税款 贷：营业外收入
这与软件企业增值税超税负返还等的处理原理相同。价外税的直接减免一般还是计入营业外收入。